臺灣桃園地方法院刑事判決　　　　　 100年度審訴字第1080號
　　　　　　　　　　　　　　　　　 100年度審訴字第2025號
公　訴　人　臺灣桃園地方法院檢察署檢察官
被　　　告　張碧鳳
上列被告因違反毒品危害防制條例案件，經檢察官提起公訴（10
0 年度毒偵字第72、2583號），被告於準備程序進行中，就被訴
事實為有罪之陳述，經本院告知簡式審判程序意旨，並聽取當事
人之意見後，本院合議庭裁定改依簡式審判程序合併審理，判決
如下：
    主  文
張碧鳳施用第一級毒品，處有期徒刑陸月，如易科罰金，以新臺
幣壹仟元折算壹日，扣案之第一級毒品海洛因貳包含袋（驗餘淨
重合計零點柒捌公克）均沒收銷燬之，葡萄糖貳包、削尖吸管貳
支及分裝袋壹包均沒收；又施用第二級毒品，處有期徒刑貳月，
如易科罰金，以新臺幣壹仟元折算壹日，扣案之第二級毒品甲基
安非他命壹包含袋（驗餘毛重零點伍玖貳壹公克）沒收銷燬之，
玻璃球伍個及安非他命吸食器組均沒收；又施用第一級毒品，
處有期徒刑陸月，如易科罰金，以新臺幣壹仟元折算壹日；又施
用第二級毒品，處有期徒刑貳月，如易科罰金，以新臺幣壹仟元
折算壹日；應執行有期徒刑壹年壹月，如易科罰金，以新臺幣壹
仟元折算壹日，扣案之第一級毒品海洛因貳包含袋（驗餘淨重合
計零點柒捌公克）、第二級毒品甲基安非他命壹包含袋（驗餘毛
重零點伍玖貳壹公克）均沒收銷燬之，葡萄糖貳包、削尖吸管貳
支、分裝袋壹包、玻璃球伍個及安非他命吸食器組均沒收。
    事實及理由
一、犯罪事實：
    張碧鳳前於民國98年間因施用毒品案件，經本院以98年度毒
    聲字第1005號裁定送觀察、勒戒後，因認無繼續施用毒品傾
    向，於99年3 月3 日執行完畢釋放出所，並經臺灣桃園地方
    法院檢察署檢察官以99年度毒偵字第372 號、99年度毒偵緝
    字第55號為不起訴處分確定。詎其猶不知悔悟，於上開觀察
    、勒戒執行完畢釋放後5 年內，復基於施用第一、二級毒品
    之犯意，分別為下列犯行：
  (一)於99年12月5 日中午某時，在桃園縣桃園市某不詳地點之汽
    車旅館內，以摻入香菸內點燃吸食之方式，施用第一級毒品
    海洛因1 次；另於同年月4 日晚間某時，在其前位於桃園縣
    蘆竹鄉○○○街206 號之居所內，以玻璃球吸食器燒烤吸食
    煙霧之方式，施用第二級毒品甲基安非他命1 次。嗣於99年
    12月7 日0 時許，在其上揭居所前，為警攔檢盤查查獲，並
    扣得其所有而供己施用如附表編號1 、2 之物、其所有而供
    其施用第一、二級毒品犯行所用如附表編號3 至7 之物及與
    本案無關之電子磅秤4 台、注射針筒3 支，且經同意採集其
    尿液送驗後，呈鴉片類及安非他命類陽性反應，始悉上情。
  (二)於100 年4 月6 日20時26分，為警採集其尿液送驗前回溯26
    、96小時內某時，在其前位於桃園縣八德市○○街97巷36弄
    2 號之居所內，分別以摻入香菸內點燃吸食、玻璃球吸食器
    燒烤吸食煙霧之方式，施用第一級毒品海洛因、第二級毒品
    甲基安非他命各1 次。嗣於同日18時50分許，在上址為警查
    獲，且經同意採集其尿液送驗後，呈鴉片類及安非他命類陽
    性反應，乃悉前情。
二、證據名稱：
  (一)被告張碧鳳於本院審理中之自白。
  (二)桃園縣政府警察局桃園分局被採尿人尿液暨毒品真實姓名與
    編號對照表、桃園縣政府警察局桃園分局尿液對照表及台灣
    檢驗科技股份有限公司濫用藥物檢驗報告（尿液部分）、正
    修科技大學超微量研究科技中心尿液檢驗報告各1 份。
  (三)桃園縣政府警察局桃園分局搜索扣押筆錄暨扣押物品目錄表
    、台灣檢驗科技股份有限公司濫用藥物檢驗報告（毒品部分
    ）、法務部調查局濫用藥物實驗室100 年2 月18日調科壹字
    第10023003620號鑑定書各1 份及扣案如附表所示之物。
三、核被告所為，分別係犯毒品危害防制條例第10條第1 項之施
    用第一級毒品罪及同條第2 項之施用第二級毒品罪。被告施
    用第一、二級毒品前或後非法持有第一、二級毒品之低度行
    為，各為施用之高度行為所吸收，均不另論罪。被告所犯上
    開4 罪間，其犯意各別，行為互殊，應予分論併罰。爰審酌
    被告前已因施用毒品案件經觀察、勒戒執行完畢，本應徹底
    戒除毒癮，詎其仍未能自新、戒斷毒癮，竟仍施用足以導致
    人體機能發生依賴性、成癮性及抗藥性等障礙之第一、二級
    毒品，戕害自身健康，漠視法令禁制，實不宜寬縱，惟兼衡
    其智識程度、犯罪之動機、目的、手段及其犯罪後坦承犯行
    態度尚可等一切情狀，分別量處如主文所示之刑，並均諭知
    易科罰金之折算標準，暨定其應執行之刑，併諭知易科罰金
    之折算標準，以示懲儆。復扣案如附表編號1 、2 所示之物
    ，分別係屬第一、二級毒品，有上揭台灣檢驗科技股份有限
    公司濫用藥物檢驗報告（毒品部分）及法務部調查局濫用藥
    物實驗室100 年2 月18日調科壹字第10023003620 號鑑定書
    各1 份附卷可稽，應依毒品危害防制條例第18條第1 項前段
    規定，沒收銷燬之，而其中包裝袋部分，依現行檢驗方式乃
    以刮除方式為之，包裝袋上仍會摻殘若干毒品無法分離，應
    一體視為毒品部分，依毒品危害防制條例第18條第1 項前段
    規定，宣告沒收銷燬之。至鑑驗費失之毒品部分，既已滅失
    ，爰不另為沒收銷燬之宣告。又扣案如附表編號3 至7 所示
    之物，均屬被告所有而分別供其施用第一、二級毒品犯行所
    用之物，業據被告於本院準備程序審理中供述綦詳，爰依刑
    法第38條第1 項第2 款規定，宣告沒收。再前揭犯罪事實(一)
    雖另扣得電子磅秤4 台及注射針筒3 支，然被告於本院準備
    程序審理中堅詞否認係伊所有，且查無其他積極證據證明該
    電子磅秤4 台及注射針筒3 支確屬被告所有，亦非違禁物，
    爰不予宣告沒收，併此指明。
四、應適用之法條：
    刑事訴訟法第273 條之1 第1 項、第299 條第1 項前段、第
    310 條之2 、第454 條第1 項，毒品危害防制條例第10條第
    1 項、第2 項、第18條第1 項前段，刑法第11條、第41條第
    1 項前段、第8 項、第38條第1 項第2 款、第51條第5 款。
五、如不服本件判決，得自收受判決送達之日起10日內，向本院
    提出上訴書狀，上訴於第二審法院。
本案經檢察官陳亮佑到庭執行職務。
中    華    民    國    100   年    12    月    16    日
                        刑事庭    法  官  潘怡華
以上正本證明與原本無異。
如不服本判決應於收受判決後10日內向本院提出上訴書狀，並應
敘述具體理由。其未敘述上訴理由者，應於上訴期間屆滿後20日
內向本院補提理由書( 均須按他造當事人之人數附繕本) 「切勿
逕送上級法院」。
                                  書記官  郭怡君
中    華    民    國    100   年    12    月    16    日
附錄本案論罪科刑法條：
毒品危害防制條例第10條
施用第一級毒品者，處6 月以上 5 年以下有期徒刑。
施用第二級毒品者，處3 年以下有期徒刑。
附表：
┌──┬────────────────────────┐
│編號│扣案物品                                        │
├──┼────────────────────────┤
│ 1  │第一級毒品海洛因2 包（驗前淨重合計0.79公克，因鑑│
│    │驗費失0.01公克，驗餘淨重合計0.78公克，含與毒品無│
│    │法析離之包裝袋2 個）                            │
├──┼────────────────────────┤
│ 2  │第二級毒品甲基安非他命1 包（驗前毛重0.6 公克，因│
│    │鑑驗使用費失0.0079公克，驗餘毛重0.5921公克，含與│
│    │毒品無法析離之包裝袋1 個）                      │
├──┼────────────────────────┤
│ 3  │玻璃球5 個                                      │
├──┼────────────────────────┤
│ 4  │安非他命吸食器3 組                              │
├──┼────────────────────────┤
│ 5  │葡萄糖2 包                                      │
├──┼────────────────────────┤
│ 6  │削尖吸管2 支                                    │
├──┼────────────────────────┤
│ 7  │分裝袋1 包                                      │
└──┴────────────────────────┘